# 请教陈老师，关于违约金收入确认时点问题

提问人：xukefeng1981 时间：2020-03-18 08:05:20
陈老师您好：
目前碰到这样一个问题：
A公司于 2017 年与B公司签订 3 亿销售合同，因B公司发生财务问题破产清算，B公司所有债权债务转让给C公司。A公司合同因而不再执行，因此起诉C公司承担违约金。 2019 年 7 月，经某地仲裁委仲裁，C公司支付给A公司一定金额的合同款项（仲裁书里只明确为合同款，未说明违约金金额）。 2020 年 1 月，A公司收到上述合同款项。
根据A公司与B公司的对账单可以确认，这些款项中包含 4000 万的违约金（一般为未执行合同额的20%），这些违约金对应的合同均未执行。
1 、观点一：这些违约金可以确认在 2019 年，根据权责发生制原则应予以确认，且在期后、审计报告出具前应予以确认。
2 、观点二：因对应是未执行合同，且未来存在不确定性，因而在 1231 不应予以确认。
请教陈老师，您的观点是哪一个？观点一有没有相关法律法规文件性支持？
十分感谢！

回答人：chenyiwei
建议考虑： 1 、“2019年 7 月，经某地仲裁委仲裁，C公司支付给A公司一定金额的合同款项”中，能否合理确定其中包含的违约金金额。上述“对账确认”是在何时完成的。
2 、对于B公司支付违约金的财务能力，在 2019 年末有无充分证据予以证明。（不能仅仅考虑 2020 年 1 月收款的事实来反推证明）
3 、截至 2019 年末，A公司针对该合同已发生的成本多大；是否满足按完工百分比法确认收入的条件，如果是，已确认收入多少。